【裁判字號】    94,訴,2079
【裁判日期】    951226
【裁判案由】    著作權法
【裁判全文】
臺灣板橋地方法院刑事判決              94年度訴字第2079號
公  訴  人  臺灣板橋地方法院檢察署檢察官
被      告  甲○○
指定辯護人  本院公設辯護人  彭宏東
上列被告因違反著作權法案件，檢察官提起公訴（94年度偵字第
10320 號）及移送併辦（臺灣臺北地方法院檢察署94年度偵字第
17510 號）後，聲請改依協商程序而為判決，本院判決如下：
    主  文
甲○○連續意圖銷售而擅自以重製於光碟之方法侵害他人之著作
財產權，累犯，處有期徒刑捌月。扣案如附表所示之物均沒收。
    事實及理由
一、犯罪事實：甲○○前因傷害案件，經臺灣高等法院以九十一
    年度上易字第七九三號判決判處有期徒刑六月確定，於民國
    九十一年六月二十日易科罰金執行完畢。詎猶不知悔改，明
    知如附表編號一至六所示之視聽著作，分係美商迪士尼企業
    股份有限公司（下稱迪士尼公司）、日商貝樂思股份有限公
    司（下稱貝樂思公司）所享有著作財產權之視聽著作，未經
    迪士尼公司、貝樂思公司之授權或同意，不得意圖銷售而擅
    自重製於光碟，亦不得擅自以移轉所有權之方法散布上開重
    製物，竟基於意圖銷售及散布上開光碟重製物之概括犯意，
    自九十三年四月某日起至九十四年四月八日止，在臺北縣中
    和市○○路一七二號二樓之二住處，先利用其所有之燒錄機
    擅自重製侵害迪士尼公司、貝樂思公司著作財產權之光碟，
    再利用其申請使用之「ｗｕｐｈｔｈ」、「ｈ３８３８３８
    ｇ」、「ｍａｘ０２０４３８」等帳號，在雅虎奇摩拍賣網
    站，以每片三十元至五十元不等之價格販賣，待買家拍定後
    ，由買家匯款至其臺北銀行雙和分行之000－000－0
    00000號帳戶內，甲○○再以郵局宅配方式送貨到府，
    連續以移轉所有權之方式將上開重製光碟販售予不特定人而
    為散布，侵犯迪士尼公司等公司之著作財產權。嗣於九十四
    年四月八日為警在上址查獲，並扣得甲○○所有、如附表各
    編號所示之物。
二、證據：
  (一)被告甲○○於警詢、偵查及本院準備程序、審理時之自白。
  (二)證人即告訴代理人紀美娟、張家智於警詢中之指述。
  (三)證人潘惠菁、張婉貞於警詢中之指述。
  (四)雅虎奇摩拍賣網頁資料、拍賣帳號申請資料、被告雙和分行
    帳戶之交易往來明細、財團法人電影及錄影著作保護基金會
    鑑識報告、侵害物數量清冊、視聽著作授權證明書。
  (五)扣案如附表所示之物。
三、本件經檢察官與被告、辯護人於審判外達成協商之合意且被
    告已認罪，其合意內容如主文所示。經查，上開協商合意並
    無刑事訴訟法第四百五十五條之四第一項所列情形之一，檢
    察官聲請改依協商程序而為判決，本院爰不經言詞辯論，於
    協商合意範圍內為協商判決，合予敘明。
四、應適用之法條：刑事訴訟法第四百五十五條之四第二項、第
    四百五十五條之八，著作權法第九十一條第三項、第二項、
    第九十一條之一第三項、第二項、第九十八條前段，刑法第
    十一條前段、第二條第一項前段、修正前第五十六條、修正
    前第五十五條、修正前第四十七條。
五、本判決除有刑事訴訟法第四百五十五條之四第一項第一款、第
    二款、第四款、第六款、第七款所定情形之一，或違反同條第
    二項規定者外，不得上訴。
六、本件如得上訴，而如不服本件判決，得自收受判決送達之日起
    十日內，向本院提出上訴書狀，上訴於第二審法院。
中    華    民    國    95    年    12    月    26    日
                  刑事第十庭  審判長法  官  樊季康
                                    法  官  張筱琪
                                    法  官  劉元斐
上列正本證明與原本無異。
如不服本判決，應於判決送達後十日內向本院提出上訴書狀 (應
附繕本)，上訴於臺灣高等法院。
                                    書記官  郭玉芬
中    華    民    國    95    年    12    月    26    日
附錄本案論罪科刑所引法條：
著作權法第九十一條：
擅自以重製之方法侵害他人之著作財產權者，處三年以下有期徒
刑、拘役，或科或併科新臺幣七十五萬元以下罰金。
意圖銷售或出租而擅自以重製之方法侵害他人之著作財產權者，
處六月以上五年以下有期徒刑，得併科新臺幣二十萬元以上二百
萬元以下罰金。
以重製於光碟之方法犯前項之罪者，處六月以上五年以下有期徒
刑，得併科新臺幣五十萬元以上五百萬元以下罰金。
著作僅供個人參考或合理使用者，不構成著作權侵害。
著作權法第九十一條之一
擅自以移轉所有權之方法散布著作原件或其重製物而侵害他人之
著作財產權者，處三年以下有期徒刑、拘役，或科或併科新臺幣
五十萬元以下罰金。
明知係侵害著作財產權之重製物而散布或意圖散布而公開陳列或
持有者，處三年以下有期徒刑，得併科新臺幣七萬元以上七十五
萬元以下罰金。
犯前項之罪，其重製物為光碟者，處六月以上三年以下有期徒刑
，得併科新臺幣二十萬元以上二百萬元以下罰金。但違反第八十
七條第四款規定輸入之光碟，不在此限。
犯前二項之罪，經供出其物品來源，因而破獲者，得減輕其刑。
附表：
┌──┬────────────┬────┬──────────────┐
│編號│扣案物品名稱            │數量    │附註（著作權人）            │
├──┼────────────┼────┼──────────────┤
│一  │紅豬ＶＣＤ              │二片    │迪士尼公司                  │
├──┼────────────┼────┼──────────────┤
│二  │海潮之聲ＶＣＤ          │二片    │同上                        │
├──┼────────────┼────┼──────────────┤
│三  │神隱少女ＶＣＤ          │二片    │同上                        │
├──┼────────────┼────┼──────────────┤
│四  │歡喜碰碰狸ＶＣＤ        │二片    │同上                        │
├──┼────────────┼────┼──────────────┤
│五  │兒時的點點滴滴ＶＣＤ    │二片    │同上                        │
├──┼────────────┼────┼──────────────┤
│六  │巧連智寶寶版系列、幼幼版│九十六片│貝樂思公司                  │
│    │系列、快樂版系列、成長版│        │                            │
│    │系列、小一版、小二版、日│        │                            │
│    │文版系列、英文認知、英文│        │                            │
│    │律動、快樂學習光碟等ＶＣ│        │                            │
│    │Ｄ，及英文認知、英文律動│        │                            │
│    │、字母音韻、英文歡唱、聖│        │                            │
│    │誕快樂ＣＤ              │        │                            │
├──┼────────────┼────┼──────────────┤
│七  │光碟標籤                │五冊    │                            │
├──┼────────────┼────┼──────────────┤
│八  │訂貨記錄簿              │一本    │                            │
├──┼────────────┼────┼──────────────┤
│九  │訂貨往來電子郵件        │一冊    │                            │
├──┼────────────┼────┼──────────────┤
│十  │郵局掛號包裹託運單      │一冊    │                            │
├──┼────────────┼────┼──────────────┤
│十一│掛號郵件收據            │一袋    │                            │
├──┼────────────┼────┼──────────────┤
│十二│記事本                  │一本    │                            │
├──┼────────────┼────┼──────────────┤
│十三│光碟目錄                │一冊    │                            │
├──┼────────────┼────┼──────────────┤
│十四│燒錄機                  │二臺    │                            │
└──┴────────────┴────┴──────────────┘


司法院資訊處製作；財團法人民間司法改革基金會備份。
